臺灣臺北地方法院民事判決　　　　　　100年度小上字第126號
上　訴　人　李鴻鈞　　指定送達.
被上訴人　　鑽石大樓管理委員會
法定代理人　林本立
上列當事人間請求給付管理費事件，上訴人對於中華民國100年
9月22日本院臺北簡易庭100年度北小字第1229號第一審判決提起
上訴，本院判決如下：
    主  文
上訴駁回。
第二審訴訟費用新臺幣壹仟伍佰元由上訴人負擔。
    事實及理由
壹、程序方面：
    本件上訴人提起上訴，形式上既已具體指摘原判決理由有違
    背民事訴訟法第222條第1項、第286條 、第288條，應認尚
    符合民事訴訟法第436條之24第2項對於小額程序第一審判決
    ，須以違背法令為理由方得提起上訴之規定，其提起上訴，
    應認合於形式要件，先予敘明。
貳、實體方面：
一、上訴人上訴意旨略以：上訴人所有於被上訴人所屬大樓內之
    門牌號碼為臺北市○○區○○路232號6樓之24房屋（下稱系
    爭房屋）自民國96年12月起迄今皆為空屋，且為被上訴人所
    不否認。上訴人並於98年8月24日繳交97年12月至98年7月，
    共計8個月之管理費新臺幣（下同）3,040元，亦即每月為38
    0元，益證被上訴人已認定系爭房屋為空屋之事實，詎被上
    訴人竟以99年施行之新規約主張上訴人未向被上訴人為空屋
    之申請而以非空屋計算上訴人應繳之管理費，已非有理；被
    上訴人另據以主張之新規約是否經全體住戶四分之三同意之
    有效合法規約亦非無疑。另被上訴人之職責係為住戶服務，
    平時即應造冊登錄何者為空屋，惟被上訴人未盡其管理職責
    ，反要求上訴人應主動申請空屋；甚且，被上訴人主張公設
    用電可扣150元，惟依臺灣電力公司收據分擔公共電費為272
    元，益顯被上訴人組織雜亂無章，是被上訴人主張上訴人未
    向其申請空屋為無稽之談。另上訴人管理上確有缺失，蓋以
    上訴人經國稅局、監理處及財政部查證，被上訴人將上訴人
    之信件惡意退回，則被上訴人稱確實有為上訴人收受信件等
    語均為謊言，益證被上訴人已認定系爭房屋為空屋，否則何
    以退回上訴人之信件。原審法院未察，亦未依民事訴訟法第
    286條、第288條規定依職權調查證據，且原審法院以被上訴
    人之謊言形成偏頗之心證而為不利上訴人之判決，亦有違民
    事訴訟法第222條規定，是原判決顯有違背法令之違誤等語
    。並聲明：(一)原判決廢棄。(二)被上訴人在第一審之訴駁回。
    (三)上訴人應給付被上訴人6,080元（詳本院卷第10頁）。
二、經查：
  (一)原審認定管理費收費標準，其中自98年8月至98年12月之管
    理費適用修正前規約，而以空戶為收費標準，故98年8月至
    98年12月亦以空戶為收費標準；至99年1月至12月管理費用
    ，則因上訴人未舉證證明於98年9月19日修正規約後，確有
    依規約第10條第2項第1款第3點（詳原審卷第55頁）向被上
    訴人提出空戶之申請，故以一般專用部分收費標準計算，是
    原審就系爭房屋管理費用之收費標準之認定，已審酌卷內證
    據資料獲致如上述之心證並已為事實之判斷。又上訴人就「
    98年9月19日修正規約後，依規約第10條第2項第1款第3點向
    被上訴人提出空戶之申請」一節，未盡其舉證之責，則原審
    依舉證責任之分配，而為不利上訴人之認定，尚難認原判決
    有何適用證據法則之違背法令。至於上訴人一再爭執系爭房
    屋無水、無電、信件均遭招領逾期退回，可知確為空戶，據
    以指摘原判決認定事實違背經驗法則、論理法則云云，惟98
    年9月19日修正後之規約第10條第2項第1款第3點（詳原審卷
    第55頁）既已明白規定：「『空戶』為應繳管理費半數繳納
    ，但應事先向管委會提出申請。」，則系爭房屋實際上是否
    為空戶與上訴人曾否於98年9月19日修正規約後，依規約第
    10條第2項第1款第3點向被上訴人提出空戶之申請而得享管
    理費半數繳納之優惠，實屬二事，上訴人以系爭房屋無水、
    無電、信件均遭招領逾期退回，而認原判決未採上訴人之主
    張以空戶之標準計算管理費，而違背經驗法則、論理法則云
    云，容有誤會。況證據之取捨、認定事實，屬於事實審法院
    之職權，若其取捨並不違背法令，即不容當事人以採證不當
    為指摘。上訴人上訴理由所載，無非係就原審取捨證據、認
    定事實予以指摘，惟原審法院為判決時，業已斟酌全辯論意
    旨及調查證據之結果，經核原審取捨證據、認定事實，並無
    不當。從而，上訴人指摘原審未依職權調查證據而違背法令
    云云，自不足採。
  (二)至上訴人另主張新規約是否經全體住戶四分之三同意之有效
    合法規約仍有疑義云云，核屬新攻擊防禦方法之提出，與民
    事訴訟法第436條之28前段規定有違，自不應准許，附此敘
    明。
三、綜上所述，原判決並無上訴人所指違背法令之情事，上訴人
    提起本件上訴，指摘原判決不當，求予廢棄改判，依其上訴
    意旨，足認上訴為無理由，爰依民事訴訟法第436條之29第2
    款規定，不經言詞辯論，逕以判決駁回。
四、本件事實已臻明確，兩造其餘之攻擊或防禦方法，及未經援
    用之證據，經本院斟酌後，認為與判決基礎之事實並無影響
    ，均不足以影響本裁判之結果，自無庸一一詳予論駁之必要
    ，併此敘明。
五、訴訟費用之負擔：本件上訴裁判費為新臺幣1,500元，應由
    上訴人負擔，爰確定如主文第二項所載。
六、據上論結，本件上訴為無理由，依民事訴訟法第436條之32
    第2項、第449條第1項、第436條之29第2款、第78條、第436
    之32第1項、第436條之19，判決如主文。
中    華    民    國   100    年    12    月     6    日
                  民事第八庭    審判長法  官  許純芳
                                      法  官  羅郁婷
                                      法  官  宣玉華
以上正本係照原本作成。
本判決不得上訴。
中    華    民    國   100    年    12    月      6    日
                                      書記官  吳珊華